Inventaris van het archief van de Commandant der Zeemacht in de Nederlandse Antillen, sinds 1986 in het Caraïbisch Gebied en de onder dit bevel ressorterende onderdelen van de Koninklijke Marine, 1946-1989
Nationaal Archief, Den Haag
- STAFCOMMANDANT MARINIERS NEDERLANDSE ANTILLEN, 5
  - Stukken betreffende bijzondere onderwerpen, 5.2
    - Territoriale verdediging, 5.2.10
      - Oorlogsdreiging, 5.2.10.3
        - Stukken betreffende de bezetting van verkeerstorens van vliegvelden in de NA tijdens dreigend oorlogsgevaar., 1956; 2063; omslag
        - Verslag van de door de CZMNA en de commandanten van de inrichtingen en schepen in de NA gehouden vergadering op 20 september betreffende een acuut gevaar van een landing op Aruba van gevechtseenheden uit Venezuela, met bijlagen., 1956; 2064; omslag
        - Nota van de CZMNA betreffende de opbouw van de mobilisatie- en oorlogsplannen voor de NA., 1957; 2065; stuk
        - Nota's aan de CZMNA inzake de bewaking van Fort Amsterdam op Curaçao., 1957; 2066; omslag
        - Stukken betreffende de bijdrage aan de wijziging van de punten 63 en 64 (oorlogsbewaking), 66 (kustwacht en beveiliging), 68 (havenbewaking) en 72 (onderzoekingsdienst) van het Oorlogsnoodplan NA., 1958; 2067; omslag
        - Stukken betreffende de indiening door de CMSKSUF van het oorlogsplan voor genoemde kazerne en het Munitiemagazijn Klein Kwartier., 1959; 2068; omslag
        - Stukken betreffende versterking van de wacht bij het Munitiemagazijn Klein Kwartier en de radiostations St. Joris en Suffisant in het kader van het Oorlogsplan NA., 1959; 2069; omslag
        - Stukken betreffende de overbrenging, legering en beveiliging van 7 Venezolaanse ex-militaire politieke gevangenen op de MBP., 1961; 2070; omslag
        - Stukken betreffende de rapportage inzake de landing van een Venezolaans vliegtuig op de Dr. Albert Plesman Luchthaven en het vuren door Venezolaanse militairen., 1961; 2071; omslag
        - Brief aan de CZMNA betreffende spreiding van de in Fort Amsterdam gelegerde MP, zodat bij een aanval van buitenaf hulp kan worden geboden., 1963; 2072; stuk
        - Memorandum betreffende de versterking van de strijdkrachten in Suriname., 1964; 2073; stuk
        - Voorontwerp 'Mobilisatiemaatregelen Zeemacht Nederlandse Antillen'., 1965; 2074; stuk
        - Stukken betreffende de aanbieding aan de CZMNA van een vuurplan van de bofors- en oerlikonmitrailleurs op de Prinses Beatrix Luchthaven., 1966; 2075; omslag
      - Ceremonieel, 5.2.10.4
        - Stukken betreffende de verstrekking van richtlijnen door de CZMNA inzake de ontvangst van schepen., 1955; 2076; omslag
        - Stukken betreffende het bezoek van koningin Juliana en prins Bernhard aan de NA van 18 - 27 oktober., 1955; 2077; omslag
        - Regeling Bezoek Vreemde Oorlogsschepen aan Curaçao, ontvangen van de gouverneur van de NA., 1956; 2078; stuk
        - Regeling van het bezoek van de gouverneur van Suriname aan de NA van 8 - 14 oktober., 1956; 2079; stuk
        - Stukken betreffende de onthulling van het standbeeld van Simon Bolivar, aangeboden door de Venezolaanse regering., 1956; 2080; omslag
        - Stukken betreffende de ontvangst van de adjudant van de gouverneur van de NA inzake een concept-Regeling voor het hijsen van de vlag op het Fort Amsterdam., 1956; 2081; omslag
        - Stukken betreffende het vlootbezoek van het 2e Canadese Escortesquadron aan Aruba van 11 april - 15 april., 1956; 2082; omslag
        - Brief van de CKMARNS betreffende het houden van marsen door Oranjestad, met notities daarover., 1959; 2083; omslag
        - Stukken betreffende het afscheid van de gouverneur van de NA in verband met het beëindigen van zijn ambtsperiode., 1961; 2084; omslag
        - Stukken betreffende de viering van de 296e, 297e en 298ste korpsverjaardag., 1961 - 1963; 2085; omslag
        - Stukken betreffende de parade ter herdenking van diegenen die sinds 10 mei 1940 gevallen zijn voor het Koninkrijk., 1962; 2086; omslag
        - Stukken betreffende de plechtige kranslegging bij het standbeeld van koningin Wilhelmina., 1962; 2087; omslag
        - Stukken betreffende het bezoek van de minister van Defensie aan het Commandement der Zeemacht in de NA op 15 november., 1962; 2088; omslag
        - Stukken betreffende het bezoek van de USS Barbel aan Curaçao van 22 - 25 januari., 1962; 2089; omslag
        - Stukken betreffende het bezoek van prinses Irene en prinses Margriet aan de MSKSUF., 1962; 2090; omslag
        - Stukken betreffende het militair ceremonieel ter gelegenheid van de aankomst te Curaçao en installatie van de gouverneur van de NA op 17 december., 1962; 2091; omslag
        - Verslag van ceremoniële verrichtingen in de periode 24 juli - 24 augustus., 1962; 2092; stuk
        - Stukken betreffende het houden van een parade in Willemstad ter gelegenheid van de verjaardag van de Koningin op 30 april., 1962 - 1964; 2093; omslag
        - Stukken betreffende het houden van parades ter gelegenheid van de opening van de zitting der Staten van de NA., 1962 - 1964; 2094; omslag
        - Order voor de mars en het defilé in verband met het 150-jarig bestaan van het koninkrijk., 1963; 2095; stuk
        - Stukken betreffende het bezoek van HMS Londonderry aan Aruba., 1963; 2096; omslag
        - Ceremoniële order betreffende het leggen van een krans bij het gedenkteken aan het Waaigat door bemanningsleden van het Chileense schoolschip Esmeralda, met bijlagen., 1964; 2097; omslag
        - Stukken betreffende het bezoek van prinses Beatrix en prins Claus aan de NA van 16 - 29 juli., 1966; 2098; omslag
        - Stukken betreffende operatiebevel CMARNSNA 44/71 inzake het deelnemen aan het ceremonieel van St. Maartensdag, alsmede het verrichten van bewakingstaken en het houden van oefeningen., 1971 - 1972; 2099; omslag
      - Oefeningen, 5.2.10.5
        - Operatiebevelen, orders en richtlijnen, 5.2.10.5.1
          - Stukken betreffende diverse operatieorders., 1955 - 1969; 2100-2103; 4 omslagen
            - 3/55 betreffende bivakoefening Druif, 1955, 2100
            - Operatieorder voor de Infanterie Compagnie 32 van de MSKSAV ten behoeve van de oefening Zeeappel, 1956, 2101
              Bevat 3 situatieschetsen.
            - Longhorn, 1963, 2102
            - CMARNSA 6/69 tot het verbeteren van de terreinkennis op St. Maarten, 1969, 2103
          - Circulaire aan de commandanten van de MSKSUF en de MSKSAV met 'principes voor te houden compagniesoefeningen'., 1963; 2104; stuk
          - Circulaire aan de commandanten van de MSKSUF en de MSKSAV met richtlijnen betreffende uitvallers tijdens meerdaagse oefeningen., 1963; 2105; stuk
          - Oefenorder CMARNSA 1/63., 1963; 2106; stuk
          - Stukken betreffende diverse operatiebevelen., 1964 - 1967; 2107-2113; 4 omslagen en 3 stukken
            - 5-daagse mars vanuit de MSKSUF, 1964, 2107; stuk
            - CMARNSNA 1391/1380 betreffende het houden van een oefening voor het opdoen van ervaring en terreinkennis, 1964, 2108; stuk
            - CMSKSAV 23/64 en 25/64 voor oefeningen vanuit de MSKSAV, 1964, 2109
            - CMSKSAV 30/64 betreffende een landingsoefening, 1964, 2110; stuk
            - MSKSAV 32/64 en 33/64 betreffende oefening Eagle, 1964, 2111
            - Operatiebevel nr.1 voor oefeningen op Aruba onder leiding van de commandant 21e INCO, 1964, 2112
            - MSKSAV 13/67 en 14/67 inzake oefeningen op Bonaire, 1967, 2113
          - Stukken betreffende de operatieplannen 7 (Beveiligingsplan Water- en Energiebedrijf Balashi) en 8 (Beveiligingsplan Lago-complex) betreffende Aruba., 1969; 2114; omslag
            Openbaarheid beperkt tot 01-01-2044
        - Verslagen, 5.2.10.5.2
          - Verslagen van diverse oefeningen., 1954 - 1968; 2115-2120; 3 omslagen en 3 stukken
            - Struikrover, 1954, 2115
            - Lotus, 1958, 2116; stuk
            - Bullenbaai, 1962, 2117; stuk
            - Kreeften Vangen op Aruba, 1963, 2118
            - Oefeningen met grondlappen, toegezonden door de CZMNA, 1963, 2119
            - Blue Shark (anti-sabotage-oefening), 1968, 2120; stuk
        - Oefeningen, 5.2.10.5.3
          - Stukken betreffende diverse oefeningen., 1950 - 1972; 2121-2185; 2 pakken, 58 omslagen en 3 stukken
            - Schietoefeningen met mortieren, 1950 - 1953, 2121; pak
            - Code-oefening Mariner, 1953, 2122
            - Velddienst- en gevechtsoefening die door prins Bernhard geïnspecteerd wordt, 1953, 2123
            - Bombardementsoefeningen, 1954, 2124
            - Airmash, 1955, 2125
            - Sprinkhaan, 1955, 2126
            - Operatie Blauwkous, 1957, 2127
            - Franco 1 en 2, 1958, 2128
            - Nachtegaal 1 en 2 (landingsoefening), 1958, 2129
            - Steunzool, 1958, 2130
            - Beoefenen van de samenwerking van marinierseenheden en vliegtuigen, 1959, 2131
            - Steenuil. 1959 - 1962, 2132-2142
              - IV en V, 1959, 2132
              - X, 1960, 2133
              - XIV, 1961, 2134
              - XV, 1961, 2135
              - XVI, 1961, 2136
              - XVII, 1961, 2137
              - XVII, 1961, 2138
              - XVIII en XIX, 1961, 2139; pak
              - 1/62, 2/62 en 3/62, 1962, 2140
              - 2/62, 1962, 2141
              - 4/62, 1962, 2142
            - Alle Hens, gehouden op 19 oktober 1961, 1961, 2143
            - Minaret op St. Maarten, 1961, 2144
            - NEDFALL-FALLEX, 1962, 2145
            - Verloop van de op 19 oktober 1962 gehouden oefening ten behoeve van het Landingsdetachement van RMS Whirland en de daaraan voor de MSKSUF verbonden alarmoefening, 1962, 2146
            - NAVCOMEX, 1962 - 1963, 2147
            - Caruso Danger, 1963, 2148
            - Oefeningen met verbindingsapparatuur, 1963, 2149
            - Grote Trek, 1963 - 1964, 2150
            - Passaatwind, West-Wind en Westenwind, 1963 - 1964, 2151
            - QPO, 1963 - 1965, 2152
            - Gebalde Vuist. 1963 - 1969, 2153-2165
              - 3/63, 1963, 2153
              - 4/63, 1963, 2154
              - 1/64, 1964, 2155
              - 4/64, 1964, 2156; stuk
              - 5/64, 1964, 2157
              - 1/65, 1965, 2158
              - 2/65, 1965, 2159
              - 3/65, 1965, 2160
              - 4/65, 1965, 2161
              - 5/65, 1965, 2162
              - 6/65, 1965, 2163
              - 1/68 - 4/68, 1968, 2164
              - 1/69 en 2/69, 1969, 2165
            - Jungle Warfare Trainingscourse gehouden van 5 - 16 oktober te Panama, 1964, 2166
            - Kompas Koers, 1964, 2167
              Bevat 12 tekeningen.
            - Koraalvis gehouden van 18 - 20 augustus, 1964, 2168
            - Oefening van de 11 INCO en het verkennings- en inlichtingenpeloton (V & I peloton), 1964, 2169
            - Oefeningen gehouden met het landingsvaartuig Hr.Ms. L 9609, 1964, 2170
            - Oefenraid Bonaire-Aruba, 1964, 2171
            - Bivakoefeningen. 1964 - 1965, 2172-2174
              - Op Curaçao, 1964, 2172; stuk
              - Op Aruba, 1965, 2173
              - In Suriname, 1965, 2174
            - Operatie Zoute Pan, 1965, 2175
            - Bon Dia, 1965 - 1966, 2176
            - Wie van de Drie, 1966, 2177
            - Zwanenzang, 1967, 2178
            - Tweesprong, 1967 - 1968, 2179
            - Bondgenootschappelijke oefening, 1968, 2180
            - Amfibische opleidingen en oefeningen, 1968 - 1969, 2181
            - PASSEX 2/69, 1969, 2182
            - WINTEX 71, 1971, 2183; stuk
            - Doria Salute. 1971 - 1972, 2184-2185
              - II van 3 - 14 november 1970, waaraan werd deelgenomen door eenheden van de KM in de NA en de US Amphibious Task Group 44.9, 1971, 2184
              - IV, 1972, 2185
        - Overige stukken betreffende oefeningen, 5.2.10.5.4
          - Stukken betreffende de door de kapitein der mariniers W. Nauta gevolgde training te Miami van 17 november 1953 - 11 januari 1954., 2186; omslag
          - Analyserapport van de toestand op 13 december 1956 naar aanleiding van de bescherming van het konvooi Task Group (TAG) 15, op weg van Trinidad naar Guantanamo., 2187; stuk
          - Stukken betreffende het houden van een schietbivak op schietbaan Hato ter verbetering van de houding van nieuw uitgezonden mariniers naar de NA., 1962; 2188; omslag
          - Brief van de commandant van Hr.Ms. Dubois betreffende de samenwerking met marinierseenheden tijdens oefeningen., 1963; 2189; stuk
          - Stukken betreffende regelingen inzake schietbanen en -terreinen op Curaçao., 1964; 2190; omslag
          - Stukken betreffende een voorstel van de CMARNSNA tot het houden van gezamenlijke oefeningen met Amerikaanse eenheden., 1967; 2191; omslag
          - Stukken betreffende een handleiding inzake het verlenen van luchtsteun door MLD-eenheden aan marinierseenheden., 1967 - 1969; 2192; omslag
          - Journaal van een gehouden alarm op de MSKSUF., 1968; 2193; stuk
      - Verbindingen en communicatie, 5.2.10.6
        - Stukken betreffende de opgave van bij het Commando Mariniers NA aanwezig verbindingsmaterieel., 1955; 2194; omslag
        - Stukken betreffende het telefoonplan voor de MSKSAV., 1955 - 1956; 2195; omslag
        - Rapporten betreffende de toestand van het verbindingsmateriaal over de maanden januari - augustus bij de MSKSUF., 1956; 2196; omslag
        - Stukken betreffende de taken, organisatie en verbindingen van de KM bij vrede en conflictsituaties., 1956; 2197; omslag
        - Stukken betreffende de oefening met het verbindingssysteem bij luchtsteun aan grondeenheden van mariniers op Curaçao en Aruba op 11 maart 1959., 2198; omslag
        - Stukken betreffende de vervanging van de draagbare zender/ontvanger van het type SCR-300/WS-31 door de AN/PRC-10A., 1962; 2199; omslag
        - Stukken betreffende de inspectie van de Verbindingsdienst gehouden op 20 en 21 augustus., 1964; 2200; omslag
        - Rapporten van de afdeling Verbindingen bij de MSKSUF over december 1966 - maart 1969., 1967 - 1969; 2201; omslag
        - Brief van de CZMNA betreffende de rationalisatie van de verbindingsorganisatie in de NA., 1968; 2202; stuk
        - Stukken betreffende de behoefte aan verbindingsmateriaal naar aanleiding van de overgang tot de Amfibische Gevechtsgroep-organisatie., 1969; 2203; omslag
        - Brief van de CKMARNS betreffende de herverdeling van mobiele verbindingsapparatuur in verband met de reorganisatie van gevechtseenheden in de NA, met bijlage., 1970; 2204; omslag
        - Brief van de CMARNSNA aan de minister van Defensie betreffende de behoefte aan niet-militaire radio-apparatuur, met bijlage., 1972; 2205; omslag
        - Verslag van de stafvergaderingen van 18 en 19 mei te Paramaribo tussen de stafofficier Operaties van de CZMNA en de operatie- en verbindingsofficieren van de COTRIS, afschrift., 1972; 2206; stuk
      - Inlichtingen en veiligheid, 5.2.10.7
        - Stukken betreffende de beveiliging van gebouwen, installaties en delen van de NA., 1951 - 1957; 2207; omslag
        - Inlichtingen- en beveiligingsrapporten met stemmingsoverzichten van de MSKSUF., 1953 - 1972; 2208; pak
        - Stukken betreffende de afrastering van het MLD-terrein op de Dr. Albert Plesman Luchthaven (Hato)., 1954; 2209; omslag
        - Inlichtingen- en beveiligingsrapporten met stemmingsoverzichten van de MSKSAV., 1954 - 1968; 2210; omslag
        - Brief van de CZMNA betreffende het ontheffen van de MSKSUF van en het belasten van de MBP met het bewaken van het Marineradiostation St. Joris op Curaçao., 1956; 2211; stuk
        - Stukken betreffende de beveiliging van inrichtingen op de NA., 1956; 2212; omslag
        - Stukken betreffende de instelling van een commissie belast met het onderzoeken van het artilleristische gedeelte van de maritieme havenverdediging van Aruba en Curaçao (Batterijencommissie)., 1956; 2213; omslag
        - Stukken betreffende de toestand der verlichting in de NA., 1956; 2214; omslag
        - Stukken betreffende de verandering van de bewaking van de Kustbatterij Steenrijk door inwonende militairen wanneer de munitieopslag aldaar een feit wordt., 1956; 2215; omslag
        - Stukken betreffende het wijzigen van de alarmrol en de gevechtsalarmrol van de MSKSAV., 1956 - 1964; 2216; omslag
        - Stukken betreffende wijziging van de regeling van de opleidingen, wacht en werkzaamheden voor de MSKSUF., 1959; 2217; omslag
        - Stukken betreffende wijziging van de wachtregeling voor de Prinses Beatrix Luchthaven op Aruba., 1960; 2218; omslag
        - Stukken betreffende nog van kracht zijnde consignes op de marinierskazerne., 1962; 2219; omslag
        - Vernielingsplan van de MSKSAV., 1962; 2220; stuk
        - Vernielingsplan van de MSKSUF., 1962; 2221; stuk
        - Stukken betreffende de taak en de bewapening van de onderofficier van de Wacht aan Boord van Hr.Ms schepen van oorlog en bij de inrichtingen der Zeemacht., 1963; 2222; omslag
        - Stukken betreffende een beveiligings- en inlichtingenrapport over het 1e kwartaal van Hr.Ms. L 9609., 1963; 2223; omslag
        - Brief aan de commandanten van MSKSUF en de MSKSAV inzake het verstrekken van richtlijnen bij het gebruiken van alarmsignalen., 1964; 2224; stuk
        - Stukken betreffende de gewijzigde brandrol en orkaanrol van de MSKSAV., 1964; 2225; omslag
        - Operatieplannen, operatieorders en een overzicht daarvan betreffende de beveiliging van inrichtingen in de NA., 1964 - 1967; 2226; omslag
          Openbaarheid beperkt tot 01-01-2042
        - Brieven en info-bulletin 1/67, ontvangen van de CZMNA, betreffende verhoogde activiteiten van de Venezolaanse en Colombiaanse fregatten en kustpatrouilles in verband met mogelijke smokkel van goederen en wapens., 1967; 2227; omslag
        - Kustverkenningsrapporten, toegezonden door V & I peloton QPO 2., 1967; 2228; omslag
        - Stukken betreffende het beveiligingsplan voor de MSKSAV., 1969; 2229; omslag
      - Militaire bijstand en hulpverlening, 5.2.10.8
        - Stukken betreffende de concept-instructie en het concept-landsbesluit inzake militaire bijstand en militaire hulpverlening., 1956; 2230; omslag
        - Stukken betreffende de verlening van militaire bijstand tijdens de stakingen in de periode 30 mei - 9 juni., 1969; 2231; omslag
        - Stukken betreffende het beleid ten aanzien van militaire bijstand in de NA., 1969; 2232; omslag
        - Richtlijnen betreffende het verlenen van militaire bijstand door de KM., 1969 - 1971; 2233; omslag
        - Stukken betreffende de versterking van de strijdkrachten en de verlening van militaire bijstand in Suriname onder leiding van de COTRIS., 1971; 2234; omslag
        - Stukken betreffende operatieplan CMARNSNA 17 inzake het verlenen van militaire bijstand., 1971; 2235; omslag
- KORPS MARINIERS IN SURINAME, 6
  - Stukken van algemene aard, 6.1
    - Instructies inzake het opstellen van het maandelijks rapport van verrichtingen., 1952; 2236; stuk
    - Rapporten van verrichtingen over de maanden december 1952, januari en maart 1953., 2237; omslag
  - Stukken betreffende bijzondere onderwerpen, 6.2
    - Organisatie, 6.2.1
      - Register van verzoeken van personeel ('Verzoekenschrift'), met afdoening van de divisiechef., 1951; 2238; katern
      - Orderboeken voor de commandant en officieren van de Kerncompagnie Suriname., 1952; 2239; omslag
      - Richtlijnen bij het opmaken van processen-verbaal., 1952; 2240; stuk
      - Richtlijnen met betrekking tot de materieelsadministratie (OBAS)., 1952; 2241; stuk
      - Voorschrift van de commandant van de Kern-compagnie Mariniers Suriname inzake het onderhoud en de inspectie van kleine wapens., 1952; 2242; stuk
      - Instructies en orders voor mariniers in diverse rangen., 1952 - 1953; 2243; omslag
    - Territoriale verdediging, 6.2.2
      - Eindrapport van de studie over de grondslagen voor de defensie van Suriname., 1952; 2244; pak
      - Veiligheidsvoorschriften van de commandant Mariniers Suriname bij het gebruik van grondseinen., 1952; 2245; stuk
      - Veiligheidsvoorschriften van de commandant Mariniers Suriname inzake de omgang met springmiddelen, demolitie en blindgangers., 1952; 2246; stuk
- COMMANDANT SQUADRON NO. 1 NEDERLANDSE ANTILLEN, 7
  - Stukken van algemene aard, 7.1
    - Registers van vliegopdrachten., 1948 - 1957; 2247-2250; 4 pakken
      - 1948 - 1950 sep. 29, 2247
      - 1950 okt. 03 - 1953 mei 29, 2248
      - 1953 mei 31 - 1955 okt. 06, 2249
      - 1955 okt. 07 - 1957 dec. 28, 2250
    - Verslagen van commandantenvergaderingen., 1952 - 1973; 2251; pak
    - Maandelijkse rapporten van verrichtingen., 1954 - 1967; 2252-2256; 1 pak en 4 omslagen
      - 1954 juli - 1958 nov., 2252; pak
      - 1959 dec. - 1960 okt., 2253
      - 1962 dec. - 1963 aug., 2254
      - 1964 jan. - nov., 2255
      - 1964 dec. - 1967 nov., 2256
    - Jaarrapporten van verrichtingen over 1955 en 1956., 1956 - 1957; 2257; omslag
    - Jaaroverzichten van Squadron no. 1 over 1962 - 1967., 1965 - 1968; 2258; omslag
    - Verslagen van stafvergaderingen van de CZMNA., 1966 - 1968; 2259; omslag
  - Stukken betreffende bijzondere onderwerpen, 7.2
    - Organisatie, 7.2.1
      - Stukken betreffende de stationering van Squadron no. 1 in de NA., 1951 - 1952; 2260; omslag
      - Stukken betreffende de indeling van de werkzaamheden van Squadron no. 1., 1952 - 1953; 2261; omslag
      - Richtlijnen van de CZMNA voor het uitvoeren van de reorganisatie in verband met de opheffing van de MBP als zelfstandig commando., 1957; 2262; stuk
      - Samenvatting van de CZMNA van de door de minister van Marine uitgevaardigde richtlijnen met betrekking tot de scheidslijn tussen de begrippen administratief en operatief gezag., 1958; 2263; stuk
      - Memorandum betreffende de MLD in de NA., 1962; 2264; stuk
      - Stukken betreffende de toewijzing van vliegend materieel aan Squadron no. 1, alsmede inzake de uitbreiding van de accomodatie op Hato., 1962 - 1963; 2265; omslag
      - Studie betreffende de mogelijk gelijktijdige uitvoering van opleidings- en operatieve taken in vredestijd door Squadron no. 1., [1963]; 2266; stuk
      - Brief van de commandant aan de CZMNA betreffende een verzoek om nadere instructies voor de oefeningen der landingsdetachementen, rekening houdend met de beperking dat het Squadron no. 1 volgens VINA CONFI punt 4433 een landingsdetachement bestaande uit 2 geweergroepen moet samenstellen met als uitgangspunt, dat deze nimmer zal uitrukken, met als bijlage een concept-instructie., 1966; 2267; omslag
        Bevat 1 situatieschets.
      - Verslag van bevindingen van H. Greve tijdens zijn bevel over de periode 5 oktober 1963 - 27 september 1966., 2268; stuk
      - Verslag van de commandant aan de BDZ betreffende de operatieve gereedheid, het personeel en het materieel, alsmede een nota inzake de organisatie, taak, middelen en andere aangelegenheden van Squadron no. 1., 1966 - 1969; 2269; omslag
      - Brief aan de CZMNA betreffende de indeling van het personeel in wachtdivisies., 1967; 2270; stuk
      - Nota van de CZMNA aan de minister van Defensie met de aanbeveling tot het detacheren van een Troopship-vliegtuig van de Koninklijke Luchtmacht bij het Squadron no. 1 ten behoeve van het inter-eilandtransport in de NA., 1968; 2271; stuk
      - Stukken betreffende de opheffing van Squadron no. 1 per 1 augustus 1974., 1973; 2272; omslag
      - Proces-verbaal van vernietiging van alle tot het PZV-archief, jaar 1973 Squadron no. 1, behorende documenten, waarvan reeds exemplaren in archieven van hogere orde aanwezig zijn., 1979; 2273; stuk
    - Personeelsaangelegenheden, 7.2.2
      - Algemeen, 7.2.2.1
        - Stukken betreffende het onderzoek naar de bezetting van burgerpersoneel bij Squadron no. 1 en de overeenstemming met de bestaande BL., 1954; 2274; omslag